【裁判字號】    98,聲,691
【裁判日期】    980731
【裁判案由】    返還提存物
【裁判全文】
臺灣桃園地方法院民事裁定               98年度聲字第691號
聲  請  人  聯邦商業銀行股份有限公司
法定代理人  乙○○
代  理  人  甲○○
相  對  人  丙○○
上列當事人間聲請返還提存物事件，本院裁定如下：
    主  文
本院九十六年度存字第四四九七號提存事件聲請人所提存之九十
四年度甲類第二期中央政府建設公債登錄債券面額新台幣壹拾萬
元，准予返還。
聲請程序費用由相對人負擔。
    理  由
一、按訴訟終結後，法院依供擔保人之聲請，通知受擔保利益人
    於一定期間內行使權利並向法院為行使權利之證明而未證明
    者，法院應依供擔保人之聲請，以裁定命返還其提存物，民
    事訴訟法第104 條第1 項第3 款後段定有明文。另依同法第
    106 條前段，前開規定，於其他依法令供訴訟上之擔保者準
    用之。又所謂訴訟終結，在因假扣押所供擔保之情形，應從
    廣義解釋，包括撤銷假扣押裁定及執行程序終結在內。
二、聲請意旨略以：聲請人因與相對人間請求清償債務事件，前
    經本院裁定准其供擔保後得為假扣押，嗣其依法向本院提存
    所提存94年度甲類第2 期中央政府建設公債登錄債券面額新
    台幣10萬元之擔保後，聲請本院對相對人財產實施假扣押執
    行在案。茲因聲請人撤回上開假扣押執行及撤銷前揭假扣押
    裁定確定，並聲請本院限期通知受擔保利益人即相對人行使
    權利而未行使，爰聲請返還提存物等語。
三、經查：
  (一)聲請人主張其已依本院假扣押裁定供擔保聲請假扣押執行相
    對人財產，嗣又聲請撤回上開假扣押執行，並撤銷前揭假扣
    押裁定確定之事實，業據其提出本院96年度存字第4497號提
    存書影本、97年度全聲字第318 號撤銷假扣押裁定及確定證
    明書、民事聲請（撤回假扣押強制執行）狀影本、本院民事
    執行處民國96年8 月30日桃院木執96年執全梅字第3371號通
    知影本各1 件附卷可按（見本院卷第4 頁至8 頁），並經本
    院依職權調閱本院96年度裁全字第5646號假扣押裁定及上開
    各卷證，查核屬實，核符首開法文所謂「訴訟終結」情形。
  (二)又聲請人主張相對人即受擔保利益人於訴訟終結後經通知而
    未於法定期間內行使權利之事實，據其提出本院98年5 月4
    日桃院永民仲98年度聲字第525 號（行使權利）函影本1 件
    為證（見本院卷第9 頁），本院復依職權調閱上開通知行使
    權利卷證，並向本院民事庭、簡易庭及非訟中心分案室暨臺
    灣士林地方法院查明無誤，有本院民事紀錄科查詢表2 紙及
    臺灣士林地方法院98年7 月13日士院木民科字第0980311567
    號函1 紙附卷可稽（見本院卷第21頁、22頁、24頁），堪信
    真正。從而，依上說明，本件聲請，核無不合，應予准許。
四、依民事訴訟法第106 條前段、第104 條第1 項第3 款後段、
    第95條、第78條，裁定如主文。
中    華    民    國    98    年    7     月    31    日
                  民事第二庭  法  官  張金柱
如不服本裁定應於送達後10日內向本院提出抗告狀，並應繳納抗
告裁判費新台幣1,000 元。
以上正本證明與原本無異。
中    華    民    國    98    年    7     月    31    日
                              書記官  陳美宜


司法院資訊處製作；財團法人民間司法改革基金會備份。
